Daniël Pekel



Personalia



Daniël Pekel



danielpekel03@gmail.com



0684054534



De grutto 40 7905BC Hoogeveen



2 april 2003



Man

Nederlands-

schrijfvaardigheid

Engels-schrijfvaardigheid



Daniël Pekel

Vaardigheden

Probleemoplossend vermogen	••••
JavaScript	••••
HTML/CSS	••••
PHP	••••
Samenwerken	••••
Presentatietechnieken	••••
Versiebeheersystemen	••••

Profiel

Ik ben een gemotiveerde 21-jarige softwareontwikkelaar met een sterke passie voor het creëren van vernieuwende oplossingen. Tijdens mijn studie aan het Deltion College heb ik waardevolle ervaring opgedaan in het ontwikkelen van softwaretoepassingen en het samenwerken in teamverband. Mijn praktische instelling en leergierigheid stellen me in staat om snel nieuwe technologieën te beheersen en toe te passen in echte situaties.

Opleidingen

HAVO N & T 2017 - 2020

Roelof van Echten College, Hoogeveen

Ik heb 3 jaar deze opleiding gevolgd. Helaas heb ik dit niet afgerond sinds mijn interesse richting het MBO ging. Hier heb ik ook onderzoeken en ontwerpen gevolgd, hierdoor heb ik ervaring opgebouwd met presenteren en samenwerkingen met opdrachtgevers.

Software developer

2020 - 2023

Deltion College, Zwolle

Ik ben bij Deltion College begonnen met programmeren. Ik heb de opleiding gevolgd als BBL student waardoor ik al een redelijke tijd in de praktijk mijn kennis heb kunnen toepassen.

Software developer

2024 - heden

Alfa-College, Hoogeveen

Het doel van deze opleiding is om mijn vorige opleiding te vervolgen en af te ronden.

Werkervaring

Bezorger

dec 2016 - mei 2017

Spotta, Hoogeveen Bezorgen van folders.

Productie Medewerker

jul 2018 - sep 2019

Agarica, Hoogeveen

Aan de lopende band gestaan. Helpen met inpakken van producten.

Afwasser

dec 2018 - sep 2019

YuMe, Hoogeveen

Bij YuMe was ik een allround medewerker, dit ging dan om afwassen, bediening en saucen.

Software Developer

aug 2020 - apr 2023

Service-ICT, Slagharen

Developen van WordPress websites en PWA's, begeleiden stagiaires, projectleider met CRM en klantcontact van beginproces tot oplevering van website/app.

Software Developer

apr 2023 - aug 2023

Koel ICT, Steenwijk

Ontwikkelen van WordPress websites met behulp van custom ontwikkelde blokken voor een website builder plug-in.

Talen

Nederlands

••••

Engels



Hobby's en interesses

- Gewichten heffen
- Programmeren
- Videospellen spelen
- Socaliseren

Order Picker

aug 2023 - nov 2023

Distrivers, Hoogeveen

Orders picken in een vriezer voor verschillende klanten.

Order Picker dec 2023 - jan 2024

Fastar Techniek, Hoogeveen

Orders picken en magazijn voorzien van voorraad.

Vakkenvuller mrt 2024 - heden

GAMMA, Hoogeveen

Vullen van vakken in de winkel, verf mengen, zagen en klanten helpen.